# 关于公司股权激励的账务处理

提问人：茶前 饭 后 时间：2021-11-20 09:31:34
请教陈版，公司用其平台公司股份作为股权激励的方式，但平台公司已做工商变更，激励承诺书注明了员工的服务期限，服务期限完成前员工离职的话，按照激励的金额年化6%的利率回购其股份，请问版主这种情况下，股权激励金额是不是按照服务期限完成前的年数按年度摊销？还是一次性进入当前管理费用？根据企业发展及员工的情况判断，员工基本确定服务期限承诺期内不会离职，我的理解是不是可以一次性确认管理费用？

回答人：chenyiwei
由于“激励承诺书注明了员工的服务期限，服务期限完成前员工离职的话，按照激励的金额年化6%的利率回购其股份”，因此存在等待期（即服务期），应在服务期内摊销确认股份支付费用。
如果激励对象在服务期内离职，其激励股份被收回的，则冲回该激励对象此前已确认的股份支付费用，回购股份的价款中包含的利息作为该员工的辞退福利支出处理。